# 股权回购分期付款的会计处理

提问人：karlie03 时间：2022-09-14 09:17:38
陈老师，您好。
求问：A公司花费 1000 万购买B公司3%的股权，并与B公司股东签署对赌协议，约定 3 年后B公司未成功上市,B公司股东需按本金+8%年化利率回购股权（1000+1000（ _1+8%_ ） 3 ），并提供B公司股东所持的C公司股票进行质押。购买日，A公司预计可以上市，计入交易性金融资产 1000 万。 3 年后，B公司未完成上市，A公司起诉B公司股东履行回购义务。经过协调，A公司、B公司股东达成和解协议，B公司股东分 12 个月支付回购款及利息，如果B公司股东未按协议回款，A公司有权出售B公司、C公司股权。求问A公司协议日和回款对应的会计处理。
期盼回复，谢谢。

回答人：chenyiwei
参考：《中审众环研究 2020 》之“问题4-1-18（投资方是否应将对赌条款中的回购权单独确认为一项衍生工具）
”、“问题4-1-15（股份补偿账务处理问题）”。
由于投资对象是B，但对赌补偿责任方是其股东，故对赌补偿要求权是一项独立的金融资产，而不是嵌入衍生工具，应确认为一项独立的金融资产（以公允价值计量且其变动计入损益），列报为其他非流动金融资产。 3 年后对赌补偿方案最终确定时，根据预计收回款项的金额和时间，作为对上述两项金融资产的处置处理，终止确认原先的两项金融资产，按预计可收回金额的折现值确认一项应收款项，差额计入投资收益。